臺灣高等法院刑事判決
109年度上訴字第2266號
上  訴  人  
即  被  告  蔡紘濬





選任辯護人  李金澤律師
上列上訴人因詐欺案件，不服臺灣士林地方法院108年度訴字第1
77號，中華民國109年3月31日第一審判決（起訴案號：臺灣士林
地方檢察署108年度偵字第2221號、108年度偵字第2223號），提
起上訴，本院判決如下：
    主  文
原判決撤銷。
蔡紘濬無罪。
    理  由
一、公訴意旨略以：被告蔡紘濬（下稱被告 ），基於幫助為他
    人財產犯罪之意思，於民國106年9月某日，在臺北轉運站及
    臺北市民權大橋下，以1個門號新臺幣（下同）1100元之價
    格，販售行動電話門號0000000000及0000000000號（下稱系
    爭門號）予王錦鈿（所涉詐欺罪部分，業經判刑並定應執行
    有期徒刑6年9月確定在案）及渠所屬詐騙集團成員（如真實
    姓名年籍均不詳之綽號「白少」、「小高」之人）使用。嗣
    王錦鈿及渠所屬詐騙集團即於如附表所示時間，以如附表所
    示方式，訛詐如附表所示被害人如附表所示金額之財物。因
    認被告涉犯刑法第30條第1項前段、第339條之4第1項第1款
    、第2款之三人以上共同冒用公務員名義詐欺罪之幫助犯罪
    嫌云云。
二、按犯罪事實應依證據認定之，無證據不得認定犯罪事實；又
    不能證明被告犯罪者，應諭知無罪之判決，刑事訴訟法第15
    4條第2項、第301條第1項分別定有明文。而事實之認定，應
    憑證據，如未能發現相當證據，或證據不足以證明犯罪事實
    ，自不能以推測或擬制之方法，為裁判基礎。此所稱之證據
    ，雖不以直接證據為限，間接證據亦包括在內，然而無論直
    接或間接證據，其為訴訟上之證明，須於通常一般人均不致
    有所懷疑，而得確信其為真實之程度者，始得據為有罪之認
    定。倘其證明尚未達到此一程度，而有合理懷疑之存在，致
    無從使事實審法院獲得有罪之確信時，即應諭知被告無罪之
    判決。又檢察官就被告犯罪事實，應負舉證責任，並指出證
    明之方法，刑事訴訟法第161條第1項定有明文。因此，檢察
    官對於起訴之犯罪事實，應負提出證據及說服之實質舉證責
    任。倘其所提出之證據，不足為被告有罪之積極證明，或其
    闡明之證明方法，無從說服法官以形成被告有罪之心證，基
    於無罪推定之原則，自應為被告無罪之判決（最高法院40年
    台上字第86號、76年台上字第4986號、92年台上字第128號
    判例意旨參照）。
三、公訴人認被告涉犯刑法第30條第1項前段、第339條之4第1項
    第1款、第2款之三人以上共同冒用公務員名義詐欺罪之幫助
    犯罪嫌，無非係以被告之供述、同案被告王錦鈿之供述、臺
    灣嘉義地方法院（下稱嘉義地院）106年聲監字第578號通訊
    監察書及被告與同案被告王錦鈿之通訊監察譯文、107年度
    訴字第340、421、439號刑事判決等證據為其主要論據。
四、被告於本院經合法傳喚無正當理由未到庭陳述，惟據被告於
    原審坦承曾販賣系爭門號SIM卡，並交付王錦鈿使用等情，
    惟堅詞否認有幫助他人犯加重詐欺取財之犯行，並辯稱：伊
    有販賣系爭門號SIM卡並交付王錦鈿，作為王錦鈿收受認證
    碼所用，但不知王錦鈿係詐騙集團成員，亦無幫助詐欺之犯
    意等語。經查：
  ㈠被告為址設臺北市○○區○○○路00○00號「正汰通訊行」之負責
    人，且曾於106年12月15日（即系爭門號申辦日）起至107年
    1月17日（王錦鈿使用門號日）止期間某日，在不詳地點，
    將如系爭門號SIM卡2張出售並交付他人使用，嗣經警於107
    年2月2日拘提王錦鈿到案，並扣得插有系爭門號SIM卡之行
    動電話乙節，業據被告坦承不諱（見原審卷一第189頁、第2
    25頁），並有臺灣大哥大申請登記資料查詢結果、嘉義縣警
    察局刑事警察大隊搜索扣押筆錄、扣押物品目錄表、扣押物
    品收據、扣案物照片在卷可稽（見原審卷一第293至294頁、
    警偵0000000000號卷第26頁、第51至57頁）。又王錦鈿與「
    白少」、「小高」等詐欺集團成年成員間，共同基於三人以
    上冒用公務員名義詐欺取財之犯意聯絡，分別於附表各編號
    所示詐騙時間，由不詳詐欺集團成年成員致電附表「被害人
    」欄所示之人，各以附表各編號所示詐騙方式，致被害人陷
    於錯誤而將附表所示金融帳戶存摺及提款卡放置於指定之處
    ，再由「白少」指示王錦鈿前往指定處拿取附表所示之人遭
    詐騙存摺及提款卡，並持該提款卡於附表「提領時間及金額
    」欄所示之時間至自動櫃員機提領被害人帳戶內款項，其後
    「小高」再指示王錦鈿交付所提款項、提款卡及存摺，以此
    詐欺得逞等情，亦為被告所不爭執（見原審卷一第224至225
    頁、第237至238頁，原審卷二第258至260頁），復經嘉義地
    院107年度訴字第340、421、439號刑事判決認定無訛，此部
    分事實，首堪認定。
  ㈡證人王錦鈿於原審審理時之初雖證稱：伊不清楚扣案三星及L
    G廠牌行動電話內所插用門號，也不清楚該門號SIM卡2張如
    何取得，伊未見過蔡紘濬云云（見原審卷二第206至212頁）
    ，然其同日則旋同時證稱：伊於警詢時有指認過西門町獅子
    林通訊行老闆（即被告），有看過但現在不記得長相，伊不
    認識被告，有去西門町獅子林找過他買手機門號，是蕭進德
    介紹伊去的，伊曾經在台北轉運站跟被告拿過易付卡，伊記
    得被告說他在附近，伊剛好也在附近就約在那邊，當時被告
    有說那張卡是他自己的不可以拿去做違法的事，當時伊要買
    時有跟被告說伊無法申請，所以叫被告幫伊弄一張電話卡出
    來，後來伊把電話卡給別人用、也不是自己在用，被告有講
    上面的話，伊本來要自己用，但是後來交給網路上的「小高
    」拿去用，伊跟被告買好像一張1500元，買一張或兩張，伊
    忘記幾張了，被告沒有問伊買電話卡要做什麼，只有跟伊說
    不要拿去做壞事，伊有跟被告說因伊無法申請，買電話卡來
    是要自用。伊與被告沒有關係、亦無特殊交誼等語（見原審
    卷二第212至226頁），依上，證人王錦鈿明確證述有向被告
    購買系爭門號SIM卡之事實，且由證人王錦鈿上開證述可知
    ，其與被告並非熟識，倘若未曾與被告交易系爭門號SIM卡
    ，其如何能於警詢時指認被告即係販賣系爭門號予其之人，
    且其所證述雙方交易地點並核與被告所供相同，況證人王錦
    鈿並一再確認有向被告購買系爭門號，且迭次證述被告有囑
    咐其不得將系爭門號作為違法使用，是被告所辯系爭門號係
    販賣予證人王錦鈿，尚非無據。至證人王錦鈿所述購買系爭
    門號SIM卡之價格每張1500元、時間為106年9月底其拿到工
    作機前等節，而被告於警詢時及偵查、原審準備程序中就價
    格部分則分別供述以每張1100元及1200元價格販賣系爭門號
    SIM卡予證人王錦鈿，就出售價格並無特異之處，就出賣之
    時間則供述106年12月、107年1、2月，彼等就系爭門號交易
    之價格、時間等節雖有所出入，然而證人王錦鈿於109年3月
    10日原審審理證述時距其於107年2月為警查獲使用系爭門號
    已逾2年之久，且其就究竟購買若干張數亦證述「我忘記幾
    張」，被告於108年10月7日原審審理時亦供稱交易確切時間
    其忘記了（見原審卷一第189頁），則被告及證人王錦鈿是
    否能清楚記憶多年前之彼等就系爭門號交易之價格、時間等
    細節，非無疑問；況系爭門號SIM卡之申請日期分別為106年
    12月1日、同年12月15日，有臺灣大哥大申請登記資料查詢
    在卷可稽（見原審卷一第293至294頁），證人王錦鈿自無從
    於106年9月即取得系爭門號供以犯罪之可能，且其就取得系
    爭門號後如何更換至其所用行動電話及次數等節均證述不知
    情（詳如後述），是其上開於原審審理之初所證述購入系爭
    門號之時間是否屬實，亦有疑義。則被告與證人王錦鈿既均
    供證彼此有為系爭門號SIM卡之交易，尚難僅以被告與證人
    王錦鈿就系爭門號SIM卡交易價格、時間等細節有些許出入
    遽為不利被告之認定，而認被告並無販售系爭門號予證人王
    錦鈿之可能。
　㈢又被告所交付之系爭門號SIM卡之申請日期分別為106年12月1
    日、同年12月15日等情，已如前述，惟公訴意旨所稱「白少
    」、「小高」指示證人王錦鈿領取或提領附表編號7、10所
    示詐騙財物及款項之時間為「106年11月20日」、「106年9
    月26日」，顯然附表編號7、10所示犯罪時間係在系爭門號
    申辦前，則詐欺集團成員要無利用系爭門號指示證人王錦鈿
    之可能，自與幫助犯要件有間。又證人王錦鈿於原審審理時
    證稱：伊於106年9月拿到工作機後到隔年1月就一直放在伊
    處，9月、10月、11月都曾經交回去，再107年2月2日伊被拘
    提前一個月手機由伊保管，伊不記得什麼時候跟被告拿系爭
    門號，2支行動電話是工作時「小高」交給伊使用，使用完
    要交回「小高」，直到107年1月才由伊保管；伊跟被告拿到
    電話卡後有插到工作機裡使用，一張用在工作機、一張用在
    跟「小高」聯絡，伊不曾注意手機使用門號，伊忘記什麼時
    候跟被告交易SIM卡，拿到的SIM卡後來交給網路上的「小高
    」拿去用，是由「小高」插到手機裡的，伊沒有注意手機上
    的門號是幾號，伊現在忘記是先拿SIM卡還是先拿到工作機
    ，也不知道這兩支手機門號是否更換過，伊忘記在被害人案
    件中，這兩支手機是否曾交回給上游等語（見原審卷二第20
    8頁至228頁），則證人王錦鈿固以系爭門號之行動電話接受
    「白少」、「小高」等人之指示領取財物及提領款項，惟其
    對於各次詐欺犯行所持用行動電話門號為何？何時遭更換為
    系爭門號SIM卡？更換次數為何？等節均不知情，則證人王
    錦鈿犯如附表所示其餘各罪時其所持用行動電話是否插用系
    爭門號，已屬有疑。復查，卷內無其他積極證據足證「白少
    」、「小高」係透過插用系爭門號SIM卡行動電話指示證人
    王錦鈿為附表所示詐欺取財犯行，基於罪疑唯輕原則，尚難
    認被告對本件詐欺取財犯行有何施以助益之幫助行為。至公
    訴人所舉之前揭證據，僅能證明系爭門號確實由被告所售出
    ，而遭證人王錦鈿所屬詐欺集團作為遂行其詐欺取財之工具
    ，然卻無從證明被告於出售系爭門號時即得預見證人王錦鈿
    將之作為詐欺取財之工具，而有幫助詐欺之故意，且查系爭
    門號之申請人均係被告本人，證人王錦鈿並迭次證述被告有
    囑咐其不得將系爭門號作為違法使用，況被告前於101年間
    即因出售行動電話門號SIM卡予他人使用而遭警以涉幫助詐
    欺取財罪嫌移送法辦（嗣經臺灣臺北地方檢察署102年度偵
    字第15504號不起訴處分確定在案，見原審卷一第215至220
    頁），則被告對於出售自身名義之行動電話門號SIM卡理當
    會更加謹慎，而避免再度身陷囹圄，是尚難僅以被告出售系
    爭門號予證人王錦鈿，嗣系爭門號遭證人王錦鈿所屬詐欺集
    團使用，然並無其餘客觀事證補強足資佐證，即對被告為不
    利之認定，而認被告主觀上可預見系爭門號可能供詐欺集團
    作為詐欺使用，具有幫助詐欺之不確定故意，被告就此所辯
    ，應堪採信。
  ㈣綜上所述，依上開判決意旨，公訴人所舉之證據與所指出之
    證明方法，尚未足使法院對被告涉幫助詐欺取財罪之事實達
    於無所懷疑，而得確信為真實之程度。此外，經詳查本案相
    關卷證資料，亦無其他積極證據足證被告有公訴人所指之犯
    行，揆諸前開說明，即屬不能證明被告犯罪。
五、原審未為詳究，遽認附表編號1、2、5、6所示被告成立刑法
    第30條第1項前段、第339條之4第1項第1款、第2款之三人以
    上共同冒用公務員名義詐欺罪之幫助犯罪，而予以論罪科刑
    ，尚有違誤。被告上訴意旨，否認犯罪，為有理由，本院自
    應將原判決撤銷，並依法諭知被告無罪之判決。
六、被告經合法傳喚，無正當之理由不到庭，爰不待其陳述，逕
    行判決。　　
據上論斷，應依刑事訴訟法第369條第1項前段、第371條、第364
條、第301條第1項後段，判決如主文。　　
本案經檢察官李叔芬到庭執行職務。
中　　華　　民　　國　　109 　年　　9 　　月　　8 　　日
                  刑事第二十庭  審判長法　官  王復生
                                      法　官  遲中慧
                                      法　官  陳春秋
以上正本證明與原本無異。
檢察官如不服本判決，應於收受送達後20日內向本院提出上訴書
狀，其未敘述上訴之理由者並得於提起上訴後20日內向本院補提
理由書（均須按他造當事人之人數附繕本）「切勿逕送上級法院
」。
                                      書記官  周彧亘
中　　華　　民　　國　　109 　年　　9 　　月　　10　　日

附表：
編號 被害人 王錦鈿及「白少」、「小高」所屬詐騙集團詐欺方式、提領時間、地點及報酬 1 盧俊忠 於107年1月27日11時30分許，撥打電話給盧俊忠，分別佯稱係「電信警察林榮發」、「士林地檢檢察官陳玉萍」，並稱盧俊忠涉犯洗錢、跨國販毒等罪嫌，要求盧俊忠提供財產供查扣，致盧俊忠陷於錯誤，而於同日15時許，依行騙者之指示，將其在永豐商業銀行（帳號：00000000000000）及中華郵政股份有限公司所申辦之帳戶（帳號不詳）之存摺、提款卡，放置在嘉義縣民雄鄉松山村「松山國小」電線桿旁之圍牆上。「白少」再指示王錦鈿前往領取盧俊忠所放置提款卡後，即在某不詳農會自動櫃員機，接續自107年1月27日15時38分同時42分止，自盧俊忠之永豐銀行帳戶，各6次領取新臺幣（下同）2萬元（合計12萬元），再將前開款項，交付予「小高」；獲得1萬2,000元之報酬。 2 范瑞娟 於107年2月1日13時許，撥打電話給范瑞娟，分別佯稱係「士林分局警察陳文正」、「檢察官張○○」，並稱范瑞娟涉犯詐欺等罪嫌，要求范瑞娟提供財產供查扣，致范瑞娟陷於錯誤，而於翌(2)日稍晚，依來電者之指示，將自己與其夫吳俊宏在中華郵政股份有限公司所申辦之帳戶（帳號0000000-0000000）存摺、其夫吳俊宏郵局提款卡，裝入袋內後放置於嘉義縣新港鄉月眉村之「九天宮」招牌下之空地。「白少」再指示被告前往領取范瑞娟所放置之物品。王錦鈿取得吳俊宏前開提款卡後，旋於同日在蒜頭糖廠內某自動櫃員機，接續3次自吳俊宏之郵局帳戶，各領取6萬元、6萬元、2萬8000元（合計14萬8000元）得逞。 3 陳逢耀 於106年12月28日9時30分許，撥打電話給陳逢耀，佯稱係「檢察官○○○」、生活困苦、希望獲得幫助云云等，致陳逢耀陷於錯誤，而於同日稍晚，依來電者之指示，將黃金一袋（約25兩），放置於其新竹市○區○○路00號之住處門口。「白少」再指示被告前往領取陳逢耀所放置之黃金。王錦鈿接獲通知後，旋即前往陳逢耀住處取走黃金，再將前開黃金，交付與「小高」；並獲得6萬元之報酬。 4 李瑞仁 於107年1月16日10時許，撥打電話給李瑞仁，分別佯稱係「士林分局警察張榮發」、「士林地檢檢察官陳玉萍」，並稱李瑞仁涉犯毒品、洗錢等罪嫌，必須辦理「財產託管」，致李瑞仁陷於錯誤，而於同日稍晚，依來電者之指示，將彰化銀行、國泰世華銀行之存摺，以及彰化銀行、國泰世華銀行、郵局之提款卡（帳號：00000000-0000000）、存摺、金項鍊、金戒指等物品，裝入信封後，放置於新竹縣北埔鄉住處附近某自小客車擋風玻璃上。「白少」再指示王錦鈿前往領取李瑞仁所放置之物品。王錦鈿取得李瑞仁前開提款卡後，旋於同日14時17分許至同時19分許在六家郵局內，接續3次自李瑞仁之郵局帳戶，各領取6萬元、6萬元、3萬元（合計15萬元），再將前開黃金暨提領之金錢，交付與「小高」；並獲得1萬5,000元之報酬。 5 廖叔堯 於107年1月17日13時58分許，撥打電話給廖叔堯，分別佯稱係「士林分局警察張榮發」、「士林地檢檢察官林欣怡」，並稱廖叔堯涉犯毒品、洗錢罪嫌，必須辦理「財產託管」，致廖叔堯陷於錯誤，而依來電者之指示，將其合作金庫銀行及郵局之帳戶（帳號0000000-0000 000）之提款卡、郵局存摺，放置於新竹縣北埔鄉「慈惠堂」附近電線桿旁。「白少」再指示王錦鈿前往領取廖叔堯所放置之物品。王錦鈿取得廖叔堯之提款卡後，旋於同日16時48分許至同時53分許在下公館郵局內，接續3次自廖叔堯之郵局帳戶，各領取6萬元、6萬元、2萬元，同年月18日0時22分許至同時25分許又在臺北汀洲郵局，接續3次各領取6萬元、6萬元、2萬3,000元（以上6次合計28萬3,000元）。再將前開款項，交付與「小高」；並獲得2萬8,000元之報酬。 6 謝文郁 於107年1月17日10時許，撥打電話給謝文郁，分別佯稱係「張警官」、「士林地檢檢察官陳玉萍」，並稱謝文郁涉犯洗錢等罪嫌，要求謝文郁提供財產供查扣，致謝文郁陷於錯誤，而於同日稍晚，依來電者之指示，將其合作金庫銀行（帳號：0000000000000）及郵局（帳號：0000000-0000000）之提款卡、存摺、金飾等物品，裝入袋內後放置於新竹縣竹東鎮某自小客車左後輪下。「白少」再指示王錦鈿前往領取謝文郁所放置之物品。王錦鈿取得謝文郁前開提款卡後，旋於同日19時1分許至同時6分許在六家郵局自動櫃員機內，自謝文郁之合作金庫帳戶，提領取20,005元(起訴書誤載為2萬元)，自謝文郁郵局帳戶中，接續3次提領6萬元、6萬元、3萬元；於同年月18日0時27分許在臺北汀洲郵局，提領3萬元（以上合計200,005元），再將前開款項，交付與「小高」；並獲得2萬元之報酬。 7 黃林艷美  於106年11月9日10時許，撥打電話給黃林艷美，佯稱係「松山分局警官張伯成」、「士林地檢檢察官陳玉萍」，要求黃林艷美將定期存款解約、轉存至郵局活期儲蓄帳戶（帳號：0000000-0000000）中，致黃林艷美耀陷於錯誤，而依來電者之指示，於同日稍晚將其郵局提款卡，放置在住處信箱內。行騙者復於同年月17日向黃林艷美表示前開卡片無法使用、應更換新卡；黃林艷美又陷於錯誤，於同年月20日下午，將新換發之○○○○○○○○○○○○內，「白少」再通知王錦鈿前往領取黃林艷美所放置之提款卡。王錦鈿取得黃林艷美前開提款卡後，於106年11月20日13時21分許至106年12月1日6時52分許，每日接續自黃林艷美前開郵局帳戶中，提款3次，12日合計領取36次共168萬9000元。再將前開款項，交付與「小高」；並獲得5萬670元之報酬。  8 呂香蘭 由數名成年詐欺集團成員自106年11月1日13時許起至107年1月12日止，陸續撥打電話給呂香蘭，分別佯稱其為「中華電信員工」、「松山分局警官李富凱」、「檢察官陳玉萍」，因呂香蘭涉嫌販毒、洗錢、詐欺等案件，要其依指示交付財物清查，其因而陷於錯誤，先依指示於106年11月初，將其於第一銀行所申設之000-00-000000號、000-00-000000號、000-00-000000號帳戶（下總稱呂香蘭3帳戶）提款卡各1張置於信封袋內，將信封袋放置於高雄市○○區○○○路00號附近之盆栽下，詐欺集團成員再前往拿取，呂香蘭復依詐欺集團指示，接續將變賣外幣、基金、股票之所得、其於其他金融帳戶之存款、向親人借得之款項，均匯入呂香蘭3帳戶內，「白少」再以微信指揮王錦鈿提領款項，王錦鈿即以行動電話與「小高」聯繫，與「小高」見面，「小高」交付呂香蘭上開提款卡給王錦鈿，由王錦鈿自106年11月2日起至107年1月11日止，每日自「小高」處取得呂香蘭3帳戶之提款卡後，再接續於利用提款卡於自動櫃員機接續756次提領呂香蘭3帳戶內之款項，並每日將所提領之款項及呂香蘭3帳戶提款卡給「小高」，「小高」再交付王錦鈿當日提領款項之3%（未滿千元部分不計入）給王錦鈿，做為報酬，王錦鈿前後共計提領1,789萬1,494元，其獲得共約51萬7,000元之報酬。  9 張詠雪 由數名成年詐欺集團成員自106年9月21日10時30分許起，陸續撥打電話給張詠雪，分別佯稱其為「中華電信員工」、「大安分局員警林正榮」，因張詠雪行動電話門號欠費、銀行帳戶涉及擄人勒贖，要張詠雪依指示讓渠等查詢及監管其銀行帳戶及財產往來情形，張詠雪因而陷於錯誤，先依指示於106年9月22日，前往中國信託商業銀行申設000000000000號帳戶，於同日13時許，將上開帳戶存摺、提款卡、密碼均放置在屏東縣○○鄉○○路000號勝棋餅舖附近後，於同日起陸續依指示匯款至上開帳戶內，詐欺集團成員則於同日某時前往拿取上開帳戶存摺、提款卡及密碼，「白少」再以微信指揮王錦鈿提領款項，王錦鈿即以行動電話與「小高」聯繫，與「小高」見面，「小高」交付張詠雪上開提款卡給王錦鈿，，由王錦鈿自106年12月1日起至106年12月30日止，自「小高」處取得張詠雪上開帳戶之提款卡後，再利用提款卡於自動櫃員機接續31次提領張詠雪上開帳戶內之款項，並每日將所提領之款項及提款卡給「小高」，「小高」再交付王錦鈿當日提領款項之3%（未滿千元部分不計入）給王錦鈿，做為報酬，王錦鈿前後共計提領344萬元，其獲得共約8萬6,000元之報酬。  10 陳洪貴 由數名成年詐欺集團成員自106年9月23日15時30許起至同年10月5日止，陸續撥打電話給陳洪貴，分別佯稱其為「中華電信員工」、「警官林正龍」、「檢察官」、「主任檢察官」，因陳洪貴行動電話門號欠費、銀行帳戶涉及擄人勒贖，要陳洪貴依指示交付提款卡、密碼，讓渠等查詢及監管其銀行帳戶往來情形，其因而陷於錯誤，先依指示於106年9月26日11時許，將其於花旗銀行所申設之0000000000號帳戶及其他銀行帳戶提款卡密碼均告知詐欺集團成員，復於同日14時許，將上開帳戶提款卡置於牛皮紙袋內，再將牛皮紙袋置於屏東縣竹田鄉西勢村龍門路鐵路高架橋下某自用小客車輪下，詐欺集團成員再前往拿取，「白少」再以微信指揮王錦鈿提領款項，王錦鈿即以行動電話與「小高」聯繫，與「小高」見面，「小高」交付陳洪貴花旗銀行提款卡給王錦鈿，由王錦鈿於106年9月30日0時33分至4時47分，在新北市板橋區三民路花旗（臺灣）銀行板橋分行，持陳洪貴上開花旗銀行帳戶提款卡，於自動櫃員機接續8次提領4萬元、4萬元、4萬元、4萬、4萬元、4萬元、4萬元、2萬元，共計提領30萬元後，交付款項及上開帳戶提款卡給「小高」，「小高」再交付王錦鈿當日提領款項之3%即9,000元給王錦鈿，做為報酬。  11 余翊菱 由成年詐欺集團成員自106年12月5日8時30分起，陸續撥打電話給余翊菱，佯稱其為「檢察官陳玉萍」，因余翊菱遭人開設人頭金融帳戶，涉及洗錢，要其依指示交付存摺、提款卡、密碼及金飾、人民幣，余翊菱因而陷於錯誤，先依指示於同日13時30分許，將其於中華郵政所申設之00000000000000號帳戶、渣打銀行所申設之00000000000000號帳戶存摺、提款卡、密碼及其他物品置於袋子內，再將袋子置於新竹縣○○鄉○○路000號車牌號碼00-0000號自用小貨車輪下，詐欺集團成員再前往拿取，「白少」再以微信指揮王錦鈿提領款項，王錦鈿即以行動電話與「小高」聯繫，與「小高」見面，「小高」交付余翊菱上開渣打銀行、中華郵政帳戶提款卡給王錦鈿，由王錦鈿自106年12月6日6時45分至6時50分，在新北市板橋區渣打銀行板橋分行，持余翊菱上開渣打銀行帳戶提款卡，於自動櫃員機接續4次提領6萬元、6萬元、6萬元、2萬元，共計20萬元；自同年12月6日7時16分至7時19分，在新北市板橋區板橋江翠郵局，持余翊菱上開中華郵政帳戶提款卡，於自動櫃員機接續3次提領6萬元、6萬元、3萬元，共計15萬元；自同年12月7日6時47分至6時52分，在新北市板橋區渣打銀行板橋分行，持余翊菱上開渣打銀行帳戶提款卡，於自動櫃員機接續4次提領6萬元、6萬元、6萬元、2萬元，共計20萬元；自同年12月7日7時28分至7時30分，在新北市板橋區板橋光復橋郵局，持余翊菱上開中華郵政帳戶提款卡，於自動櫃員機接續3次提領6萬元、6萬元、1萬元，共計13萬元，並每日將所提領之款項及上開提款卡給「小高」，「小高」再交付王錦鈿當日提領款項之3%（未滿千元部分不計入）給王錦鈿，做為報酬，王錦鈿前後共計提領68萬元，其於12月6日之報酬為1萬元、同年12月7日之報酬為9,000元，共計獲得共約1萬9,000元之報酬。  12 劉淑瓔 由數名成年詐欺集團成員自107年1月24日12時30分起至同日15時10分，陸續撥打電話給劉淑瓔，分別佯稱其為「中華電信員工」、「士林派出所員警張榮發」、「檢察官」，因劉淑瓔行動電話門號欠費，銀行帳戶遭販毒集團利用，要劉淑瓔依指示交付提款卡、密碼，讓渠等查詢及監管其銀行帳戶往來情形，劉淑瓔其因而陷於錯誤，依指示於同日下午某時，將其於中華郵政所申設之00000000000000號帳戶，及其他帳戶之存摺、提款卡及密碼置於苗栗縣○○鎮○○街00號某自用小客車後車箱上，詐欺集團成員再前往拿取，「白少」再以微信指揮王錦鈿提領款項，王錦鈿即以行動電話與「小高」聯繫，與「小高」見面，「小高」交付劉淑瓔上開中華郵政提款卡給王錦鈿，由王錦鈿自107年1月25日1時26分至1時29分，在新北市板橋區板橋埔墘郵局，持劉淑瓔上開中華郵政提款卡，於自動櫃員機接續3次提領6萬元、6萬元、2萬7,000元，共計14萬7,000元，並將所提領之款項及上開提款卡交給「小高」，「小高」再交付王錦鈿當日提領款項之3%（未滿千元部分不計入）給王錦鈿，做為報酬，其獲得約4,000元之報酬。